# 股权回购的账务处理

提问人：bmzt 时间：2021-06-04 11:51:02
求助：A公司与B公司签订股权转让协议，约定A公司支付 1000 万元转让款给B公司，取得B公司持有的的C项目公司100%的股权。（回购资金使用财政专项扶贫资金或涉农整合资金解决 ）同时，A公司应向B公司支付C项目公司账面上挂账的应付工程款 2000 万元。回购后的资产-固定资产-光伏电站产权确权至村集体，并由受益行政村与A公司签订资产管理和电站运营的委托协议。
请问，这种情况下，A公司支付股权转让款以及应付工程款时应该如何进行账务处理？对于回购后的资产确权至村集体，又应该如何处理？

回答人：chenyiwei
要关注：虽然A支付回购款和工程款，但回购后的资产-固定资产-光伏电站产权确权至村集体，即A公司不是该光伏项目的实际受益人，是否满足确认为A公司资产的条件？A公司是否仅为财政专项扶贫资金或涉农整合资金拨付的通道，实际受益人是村集体？
如果是，则A应作为代收代付处理，所收购的项目公司股权不是A的资产，也不能纳入A的合并报表范围。